【裁判字號】    96,簡上,74
【裁判日期】    970220
【裁判案由】    違反保護令罪
【裁判全文】
臺灣宜蘭地方法院刑事判決              96年度簡上字第74號
上  訴  人
即  被  告  乙○○
上列上訴人即被告因違反家庭暴力防治法案件，不服本院宜蘭簡
易庭於中華民國96年11月16日所為96年度宜簡字第422 號第一審
判決（聲請簡易判決處刑案號：96年度偵字第1694號），提起上
訴，本院合議庭為第二審判決如下：
    主  文
上訴駁回。
乙○○緩刑貳年，緩刑期內付保護管束。
    事  實
一、乙○○與甲○○為夫妻，2人前因家庭暴力事件，經本院於
    民國95年6月12日以95年度家護字第107號民事通常保護令，
    裁定乙○○不得對甲○○實施身體或精神上不法侵害之行為
    、不得直接或間接騷擾甲○○、應遠離甲○○位於宜蘭縣礁
    溪鄉○○○路95號之7住處至少100公尺，乙○○猶於保護令
    有效期間內即96年4月26日晚間7時50分許，進入甲○○上開
    住處，嗣與甲○○發生口角，遂徒手砸毀廚房內之廚具及桌
    椅（涉嫌毀損罪部分，業經甲○○撤回告訴），以此方式對
    甲○○施以騷擾，而違反上開保護令之規定。
二、案經甲○○訴由宜蘭縣警察局礁溪分局報請臺灣宜蘭地方法
    院檢察署檢察官偵查起訴。
    理  由
一、上開犯罪事實，業據上訴人即被告乙○○於警詢、偵查及本
    院審理中坦白承認，核與證人甲○○所述情節大致相符，復
    有本院95 年度家護字第107號民事通常保護令在卷可參，堪
    認被告自白與真實相符，犯罪事實明確，應予依法論科。
二、按家庭暴力防治法業於96年3月28 日修正公布，並自公布日
    施行，本件犯罪時間係於新法修正施行後之96年4月26 日，
    自應適用修正後之新法，是核被告所為係犯家庭暴力防治法
    第61條第2款、第4款之違反保護令罪，檢察官認被告係犯修
    正前之家庭暴力防治法第50條第2款、第4款之違反保護令罪
    ，容有誤會。被告上開犯行雖違反民事通常保護令裁定所禁
    止之數款行為，然法院依家庭暴力防治法核發通常保護令者
    ，該保護令內之數款規定，僅為不同之行為態樣，被告以違
    反保護令之單一犯意，違背保護令裁定所禁止之數款行為，
    仍應屬單純一罪，以一違反保護令罪論處。原審認本件事證
    明確，並審酌被告無視法院核發通常保護令之效力，漠視法
    律之規制及犯後坦認犯行等情狀，依刑事訴訟法第449條第1
    項前段、第3項、第454條第2項，家庭暴力防治法第61條第2
    款、第4款，刑法第11條前段，第41條第1項前段等規定，量
    處被告有期徒刑3 月，並諭知易科罰金之折算標準，認事用
    法均無違誤，量刑亦屬妥適，被告上訴意旨指摘原審量刑過
    重，為無理由，應予駁回。末查，被告未曾因犯罪受有期徒
    刑以上刑之宣告，有臺灣高等法院被告前案紀錄表在卷可憑
    ，係屬初犯，其自始坦認犯行，悔過認錯，並徵得妻子甲○
    ○之原諒，審酌其患有重度憂鬱症，屬中度精神障礙，有診
    斷證明書2張及身心障礙手冊1紙在卷可參，本件係肇因於家
    庭經濟困難，遂前往甲○○住處與之商討，一時情緒失控所
    致，業據證人甲○○陳述在卷，經此科刑教訓，應能知所警
    惕而不致再犯，所宣告之有期徒刑，以暫不執行為適當，爰
    併予宣告緩刑2 年，以啟自新，並依家庭暴力防治法第38條
    第1項為緩刑期內付保護管束之諭知。
據上論斷，依刑事訴訟法第455條之1第1項、第3項、第368 條，
家庭暴力防治法第38條，刑法第11條前段、第74條第1項第1款，
判決如主文。
本案經檢察官張立言到庭執行職務。
中    華    民     國    97    年    2    月    20    日
                   刑事第二庭審判長法  官  黃永勝
                                   法  官  鄭貽馨
                                   法  官  楊坤樵
以上正本證明與原本無異。
本件不得上訴。
                                   書記官  謝佩欣
中    華    民    國    97    年    2     月    21    日
附錄本案論罪科刑法條全文：
家庭暴力防治法第61條
違反法院依第 14 條第 1 項、第 16 條第 3 項所為之下列裁定
者，為本法所稱違反保護令罪，處3年以下有期徒刑、拘役或科
或併科新臺幣10萬元以下罰金：
一、禁止實施家庭暴力。
二、禁止騷擾、接觸、跟蹤、通話、通信或其他非必要之聯絡行
    為。
三、遷出住居所。
四、遠離住居所、工作場所、學校或其他特定場所。
五、完成加害人處遇計畫。
家庭暴力防治法第38條
犯家庭暴力罪或違反保護令罪而受緩刑之宣告者，在緩刑期內應
付保護管束。
法院為前項緩刑宣告時，得命被告於付緩刑保護管束期間內，遵
守下列一款或數款事項：
一、禁止實施家庭暴力。
二、禁止對被害人為騷擾、接觸、跟蹤、通話、通信或其他非必
    要之聯絡行為。
三、遷出被害人之住居所。
四、遠離下列場所特定距離：被害人之住居所、學校、工作場所
    或其他被害人或其特定家庭成員經常出入之特定場所。
五、完成加害人處遇計畫。
六、其他保護被害人或其特定家庭成員安全之事項。
法院依前項第 5 款規定，命被告完成加害人處遇計畫前，得準用
第 14 條第 2 項規定。
法院為第 1 項之緩刑宣告時，應即通知被害人及其住居所所在地
之警察機關。
受保護管束人違反第 2 項保護管束事項情節重大者，撤銷其緩刑
之宣告。


司法院資訊處製作；財團法人民間司法改革基金會備份。
